# 向陈版请教业绩承诺补偿的处理问题的减值处理疑惑

提问人：嫂嫂自重 时间：2017-03-13 19:42:14
因被收购方未达到业绩承诺的条款，预计负债转入营业外收入这个处理是没疑问的 但是实际中，在对比了一些已经披露了年报的上市公司中，有的上市公司根据业绩承诺的条款约定确认营业外收入 但是为了避免对业绩预告或者业绩快报的影响，在减值的处理中，母公司长期股权投资减值准备与商誉减值准备微乎其微的差异，有的甚至是完全一样的，和实际计提的营业外收入偏差极小，从而不会对业绩快报的数字有太大区别 但是母公司的长期股权投资的股权价值可以依据收购标的的评估价值计算得到，而商誉的减值的单位是基于资产组。 而在工作中也遇到了一样的问题，请教陈版这样处理的合理性

回答人：chenyiwei
理论上说，商誉减值的金额应当大于就无需支付的或有对价确认营业外收入的金额。因为或有对价通常是根据收购后三年内的实际业绩和承诺业绩之间的差额计算的，而商誉减值则需要看得更远，而未来可收回金额预测根据收购后实际业绩的调整会影响更多年度。

提问人：嫂嫂自重 时间：2017-03-13 23:02:01
再次请教陈版，我这个项目是合并日在发行股份及支付现金购买资产协议中约定了业绩承诺实现的奖励条款，并约定按照或有对价进行处理（不知道是为了避税还是什么原因，但是根据披露的实质是超出部分的50%奖励于原实际控制人，并原实际控制人可以奖励给被收购公司的管理层），当时预估了预计负债，按照或有对价处理 但是我在此有异议，虽然协议约定了按照或有对价处理，但是与实质情况并不相符，应当认为是对管理层的奖励属于薪酬性质的利润分享计划，应当按照股份支付进行处理更能体现实质重于形式。
但是在约定的承诺期期满后，需要奖励的金额远远少于预计负债的账面价值，这个时候我们最初认为应当将差额计入营业外收入，但毕竟对这家公司不是很熟悉，对条款没有认真研读。 我仔细研读条款后，觉得应该按照股份支付处理 根据实际应当支付的金额 借：
管理费用 贷：资本公积 实际支付时 借：预计负债 贷：银行存款 合并报表层面 借：资本公积 贷：长期股权投资 那么对于无须支付的奖励款的部分又该如何处理呢？ 是直接冲减长期股权投资账面价值还是应该计入营业外收入，我个人觉得应该将差额部分计入营业外收入，实际应支付的奖励参照现金结算的股份支付进行处理 我刚刚进入事务所工作不久，很多地方不懂的要向陈版求教，打扰的地方请谅解，也请赐教

回答人：chenyiwei
你的会计处理似乎有矛盾。如果是股份支付，则到底是现金结算还是权益结算？建议把具体条款说清楚以便进一步分析。